【裁判字號】    89,交易,15
【裁判日期】    890216
【裁判案由】    過失致死等
【裁判全文】
臺灣雲林地方法院刑事判決                          八十九年度交易字第一五號
    公  訴  人  臺灣雲林地方法院檢察署檢察官
    被      告  丙○○
右被告因過失致死等案件，經檢察官提起公訴（八十八年度偵字第五八七八、六０八
０號），本院判決如左：
    主  文
丙○○因過失致人於死，處有期徒刑壹年伍月，緩刑伍年。
    事  實
一、丙○○前無不良前科紀錄。其未考領有普通小型車駕駛執照，竟於民國八十八年
    十月二十日十八時許，駕駛車號Ｊ七─三三五七號自用小客車，內載乘客林姿君
    、甲○○等人，沿雲林縣麥寮鄉○○○號○路由東往西方向行駛，行經雲林縣麥
    寮鄉縣麥有七號電桿前，駕駛人原應注意車前狀況，隨時採取必要之
    安全措施；在郊外道路，時速不得超過六十公里，且依當時天侯晴、夜間有照明
    設備、路面乾燥、無缺陷、無障礙物、及視距良好等客觀環境判斷，亦無不能注
    意之情事。詎丙○○駕車疏未注意上開規定，小心駕駛謹慎為之，竟無視於該地
    為效外道路，最高速限不得超過時速六十公里，仍貿然以時速約一百二十公里之
    高速度行駛，亦疏未注意車前狀況，迨發見其前方有不明貨車時，採緊急煞車致
    所駕駛之該車失控翻覆，造成車內乘客林姿君頭蓋骨破裂出血，於同日十八時當
    場死亡；甲○○受有大腿及頭部擦傷等傷害。
二、案經乙○○即死者林姿君父親、甲○○告訴暨雲林縣警察局台西分局報驗後由臺
    灣雲林地方法院檢察署檢察官自動檢舉偵查起訴。
    理  由
一、訊之被告丙○○，對於右揭時地駕車以時速一百二十公里之速度行駛，致緊急煞
    車失控翻覆肇事，造成車內乘客林姿君頭蓋骨破裂出血，當場死亡；甲○○受有
    大腿及頭部擦傷等情不諱，核與告訴人乙○○即被害人林姿君之父親、甲○○指
    訴情節相符，並有道路交通事故調查報告表、現場圖、及照片四十四紙可佐。而
    被害人林姿君確因本件車禍死亡，亦經台灣雲林地方法院檢察署檢察官督同檢驗
    員相驗屬實，並製有驗斷書、相驗屍體證明書、及勘驗筆錄附卷可稽；被害人甲
    ○○受有前揭傷害，亦經被告自承在案，並有和解書可按。按駕駛人原應注意車
    前狀況，隨時採取必要之安全措施；在郊外道路，時速不得超過六十公里，道路
    交通規則第九十四條第三項、第九十三條第一項第一款前段分別訂有明文。本件
    被告駕車自應注意上開規定，小心駕駛謹慎為之，且依當時天侯晴、夜間有照明
    設備、路面乾燥、無缺陷、無障礙物、及視距良好等客觀環境判斷，亦無不能注
    意之情事。詎丙○○駕車竟疏未注意上開規定，仍貿然以時速一百二十公里之高
    速度行駛，為肇致本件事故之因，其行為顯有過失。被告上開之過失行為與被害
    人林姿君死亡、及甲○○傷害等結果間，具有相當因果關係。本件事證明確，被
    告過失犯行均堪認定。
二、核被告所為，係犯刑法第二百七十六條第一項之過失致死罪行、及同法第二百八
    十四條第一項前段之過失傷害罪行。被告未考領有普通小型車駛執照，竟駕駛該
    自用小客車，因而致人死亡及受傷，依法應負前開刑事責任，應依道路交通管理
    處罰條例第八十六條第一項之規定，加重其刑。被告一過失行為，同時致被害人
    林姿君死亡、及甲○○受傷，為想像競合犯，依刑法第五十五條之規定，應從較
    重之過失致死罪處斷。爰審酌被告並無不良素行，有臺灣雲林地方法院檢察署刑
    案資料查註紀錄表、本院被告全國前案紀錄表可稽，其因一時疏失，駕車超速行
    駛致被害人林姿君死亡、甲○○受傷，肇事後已分別與被害人林姿君家屬達成民
    事和解，賠償被害人家屬新台幣〔下同〕二百二十萬元；及與告訴人甲○○和解
    ，賠償二十萬元，分別有雲林縣虎尾鎮調解委員會調解書、及和解書可稽，參酌
    其無普通小型車駕駛執照，且以時速一百二十公里行駛致肇事，過失程度重大，
    本應量處重刑，惟其一時疏失，犯後坦承犯行，且已分別與被害人及家屬等人和
    解，態度尚佳等一切情狀，量處如主文所示之刑。末查，被告未曾受有期徒刑以
    上刑之宣告，已如上述，其因過失致罹本罪，犯後已知悔悟，經此罪刑之宣告，
    當知所警惕而無再犯之虞，本院綜合各情，認前揭對其所宣告之刑，宜以暫不執
    行為適當，爰併宣告緩刑五年，以勵自新。
據上論斷，應依刑事訴訟法第二百九十九條第一項前段，道路交通管理處罰條例第八
十六條第一項，刑法第二百七十六條第一項、第二百八十四條第二項前段、第五十五
條、第七十四條第一款，罰金罰鍰提高標準條例第一條前段，判決如主文。
本案經檢察官蔣得龍到庭執行職務
中      華      民      國    八十九    年      二      月     十六     日
                                        台灣雲林地方法院刑事第一庭
                                            法    官  林  秋  火
右正本證明與原本無異。
如不服本判決，應於判決送達後十日內向本院提出上訴狀( 應附繕本 )。
                                            書 記 官  謝  俊  森
中    華    民    國       八十九       年       二      月    十六   日
附錄論罪科刑法條：
刑法第二百七十六條第一項
因過失致人於死者，處二年以下有期徒刑、拘役或二千元以下罰金。
刑法第二百八十四條
因過失傷害人者，處六月以下有期徒刑、拘役或五百元以下罰金，致重傷者，處一年
以下有期徒刑、拘役或五百元以下罰金。
從事業務之人，因業務上之過失傷人害者，處一年以下有期徒刑、拘役或一千元以下
罰金，致重傷者，處三年以下有期徒刑、拘役或二千元以下罰金。


司法院資訊處製作；財團法人民間司法改革基金會備份。
